臺灣高等法院刑事裁定
109年度抗字第281號
抗  告  人
即  受刑人  黃崧富  


                      （現於法務部○○○○○○○執行中）上列抗告人即受刑人因聲請定其應執行刑案件，不服臺灣桃園地
方法院中華民國109年1月10日裁定（109年度聲字第72號）提起
抗告，本院裁定如下：
    主  文
抗告駁回。
    理  由
一、原裁定意旨略以：抗告人即受刑人黃崧富（下稱抗告人）因
    犯如附表所示之罪，經法院先後判處如附表所示之刑，均經
    確定在案，其中編號1所示之罪屬得易科罰金之罪，編號2 
    所示之罪為不得易科罰金之罪，固符合刑法第50條第1項但
    書第1款，然檢察官依抗告人請求向法院聲請定其應執行之
    刑，應屬正當，審酌抗告人責任非難重複程度，並就全案為
    整體評價，爰定其應執行刑為有期徒刑1年11月等語。
二、抗告意旨略以：附表編號1 所示之罪，業經抗告人繳納易科
    罰金執行完畢，原裁定竟將附表編號1、2所示之罪合併定應
    執行刑，請求撤銷原裁定。
三、按數罪併罰，有二裁判以上者，依刑法第51條之規定，定其
    應執行之刑，刑法第50條第1 項前段、第53條分別定有明文
    ；又二裁判以上數罪，縱其中一部分已執行完畢，如該數罪
    尚未全部執行完畢，因與刑法第54條，及司法院院字第1304
    號解釋所謂僅餘一罪之情形有別，自仍應依刑法第53條之規
    定，定其應執行之刑；而定應執行之刑，應由犯罪事實最後
    判決之法院檢察官聲請該法院依法裁定之，不能因犯罪之一
    部分所科之刑業經執行完畢，而認檢察官之聲請為不合法，
    予以駁回，至已執行部分，自不能重複執行，應由檢察官於
    指揮執行時扣除之，此與定應執行刑之裁定無涉。另按法律
    上屬於自由裁量事項，尚非概無法律性之拘束，在法律上有
    其外部界限及內部界限。前者法律之具體規定，使法院得以
    具體選擇為適當裁判，此為自由裁量之外部界限。後者法院
    為自由裁量時，應考量法律之目的，法律秩序之理念所在，
    此為自由裁量之內部界限。法院為裁判時，二者均不得有所
    踰越。在數罪併罰而有二裁判以上，應定其應執行刑之案件
    ，法院所為刑之酌定，固屬自由裁量事項，然對於法律之內
    、外部界限，仍均應受其拘束。
四、經查：
（一）抗告人因違反毒品危害防制條例之持有第三級毒品純質淨
      重20公克以上之罪、販賣第三級毒品未遂案件，經原審法
      院先後判處如附表編號1、2所示之刑，均經確定在案，有
      本院被告前案紀錄表及各該刑事判決附卷可稽。其中抗告
      人所犯如附表編號1所示得易科罰金之罪，與附表編號2所
      示不得易科罰金之罪，經檢察官依抗告人請求而聲請合併
      定應執行刑，有抗告人填具之「臺灣桃園地方檢察署依10
      2年1月23日修正之刑法第50條調查受刑人是否聲請定應執
      行刑調查表」可憑，其上載明各罪執行案號、刑期且註明
      「我要聲請定刑（如經法院裁定應執行刑，則不得易科罰
      金或易服社會勞動）」，經抗告人親自簽名及捺印。原審
      依檢察官之聲請，依刑法第50條第2 項規定，就抗告人所
      犯如附表各罪所處之刑，定其應執行有期徒刑1 年11 月
      ，從形式上觀察，乃於各刑中之最長期（有期徒刑1年10
      月）以上、各刑合併之刑期（有期徒刑2年1月）以下，定
      其應執行之刑，並未逾越刑法第51條第5 款所定法律之外
      部性界限，亦無違反內部性界限或不利益變更禁止原則，
      或有何明顯過重而違背比例原則或公平正義之情形，核屬
      法院裁量職權之適法行使，自無違誤。 　
（二）抗告意旨以附表編號1所示之罪刑，業已易科罰金執行完
      畢，卻又與附表編號2所示不得易科罰金之罪刑合併定應
      執行刑，抗告人有所不服云云。然按行為人所犯為數罪併
      罰，其中之一罪雖得易科罰金，但因與不得易科之他罪合
      併處罰之結果，於定執行刑時，祇須將各罪之刑合併裁量
      ，不得易科罰金合併執行（司法院大法官會議釋字第144 
      號解釋意旨參照）。是抗告人所犯如原裁定附表編號1 所
      示之罪雖得易科罰金，但因與不得易科罰金之原裁定附表
      編號2所示之罪合併處罰之結果，於定應執行刑時，自不
      得諭知易科罰金。至抗告人所犯如附表編號1所處之刑，
      縱經執行完畢，然附表所示各罪既合於數罪併罰之要件，
      依前揭說明，在所裁定之應執行刑尚未執行完畢前，仍應
      就附表各罪所處之刑，合併定其應執行刑，前揭業經執行
      部分，核屬檢察官日後指揮執行時，應為如何折抵之問題
      ，要與定應執行刑之裁定無涉，亦不會重複執行或造成不
      利抗告人之結果。抗告人猶執前詞，請求撤銷原裁定云云
      ，為無理由，應予駁回。 
據上論斷，應依刑事訴訟法第412 條，裁定如主文。
中　　華　　民　　國　　109 　年　　2 　　月　　27　　日
                  刑事第十八庭  審判長法　官  吳炳桂
                                      法　官  黃紹紘
                                      法　官  何俏美
以上正本證明與原本無異。
如不服本裁定，應於收受送達後五日內向本院提出抗告狀。
                                      書記官  吳芝嘉
中　　華　　民　　國　　109 　年　　2 　　月　　27　　日